- def:
  - sseq:
    - - - sense
        - dt:
          - - text
            - '{bc}to {a_link|accompany}, to {a_link|go with}'
  fl: transitive verb
  hwi:
    hw: "acompa\xF1ar"
    prs:
    - sound:
        audio: acomp03sp
  meta:
    id: acompanar
    lang: es
    offensive: false
    section: alpha
    sort: '2600312000'
    src: spanish
    stems:
    - "acompa\xF1ar"
    uuid: c884f445-d5eb-4485-a561-d52077c4acf0
  shortdef:
  - to accompany, to go with
  suppl:
    cjts:
    - cjfs:
      - "acompa\xF1ando"
      - "acompa\xF1ado"
      cjid: gppt
    - cjfs:
      - "acompa\xF1o"
      - "acompa\xF1as"
      - "acompa\xF1a"
      - "acompa\xF1amos"
      - "acompa\xF1\xE1is"
      - "acompa\xF1an"
      cjid: pind
    - cjfs:
      - "acompa\xF1aba"
      - "acompa\xF1abas"
      - "acompa\xF1aba"
      - "acompa\xF1\xE1bamos"
      - "acompa\xF1abais"
      - "acompa\xF1aban"
      cjid: pret
    - cjfs:
      - "acompa\xF1\xE9"
      - "acompa\xF1aste"
      - "acompa\xF1\xF3"
      - "acompa\xF1amos"
      - "acompa\xF1asteis"
      - "acompa\xF1aron"
      cjid: pprf
    - cjfs:
      - "acompa\xF1ar\xE9"
      - "acompa\xF1ar\xE1s"
      - "acompa\xF1ar\xE1"
      - "acompa\xF1aremos"
      - "acompa\xF1ar\xE9is"
      - "acompa\xF1ar\xE1n"
      cjid: futr
    - cjfs:
      - "acompa\xF1ar\xEDa"
      - "acompa\xF1ar\xEDas"
      - "acompa\xF1ar\xEDa"
      - "acompa\xF1ar\xEDamos"
      - "acompa\xF1ar\xEDais"
      - "acompa\xF1ar\xEDan"
      cjid: cond
    - cjfs:
      - "acompa\xF1e"
      - "acompa\xF1es"
      - "acompa\xF1e"
      - "acompa\xF1emos"
      - "acompa\xF1\xE9is"
      - "acompa\xF1en"
      cjid: psub
    - cjfs:
      - "acompa\xF1ara"
      - "acompa\xF1aras"
      - "acompa\xF1ara"
      - "acompa\xF1\xE1ramos"
      - "acompa\xF1arais"
      - "acompa\xF1aran"
      cjid: pisb1
    - cjfs:
      - "acompa\xF1ase"
      - "acompa\xF1ases"
      - "acompa\xF1ase"
      - "acompa\xF1\xE1semos"
      - "acompa\xF1aseis"
      - "acompa\xF1asen"
      cjid: pisb2
    - cjfs:
      - "acompa\xF1are"
      - "acompa\xF1ares"
      - "acompa\xF1are"
      - "acompa\xF1\xE1remos"
      - "acompa\xF1areis"
      - "acompa\xF1aren"
      cjid: fsub
    - cjfs:
      - "he acompa\xF1ado"
      - "has acompa\xF1ado"
      - "ha acompa\xF1ado"
      - "hemos acompa\xF1ado"
      - "hab\xE9is acompa\xF1ado"
      - "han acompa\xF1ado"
      cjid: ppci
    - cjfs:
      - "hab\xEDa acompa\xF1ado"
      - "hab\xEDas acompa\xF1ado"
      - "hab\xEDa acompa\xF1ado"
      - "hab\xEDamos acompa\xF1ado"
      - "hab\xEDais acompa\xF1ado"
      - "hab\xEDan acompa\xF1ado"
      cjid: ppsi
    - cjfs:
      - "hube acompa\xF1ado"
      - "hubiste acompa\xF1ado"
      - "hubo acompa\xF1ado"
      - "hubimos acompa\xF1ado"
      - "hubisteis acompa\xF1ado"
      - "hubieron acompa\xF1ado"
      cjid: pant
    - cjfs:
      - "habr\xE9 acompa\xF1ado"
      - "habr\xE1s acompa\xF1ado"
      - "habr\xE1 acompa\xF1ado"
      - "habremos acompa\xF1ado"
      - "habr\xE9is acompa\xF1ado"
      - "habr\xE1n acompa\xF1ado"
      cjid: fpin
    - cjfs:
      - "habr\xEDa acompa\xF1ado"
      - "habr\xEDas acompa\xF1ado"
      - "habr\xEDa acompa\xF1ado"
      - "habr\xEDamos acompa\xF1ado"
      - "habr\xEDais acompa\xF1ado"
      - "habr\xEDan acompa\xF1ado"
      cjid: cpef
    - cjfs:
      - "haya acompa\xF1ado"
      - "hayas acompa\xF1ado"
      - "haya acompa\xF1ado"
      - "hayamos acompa\xF1ado"
      - "hay\xE1is acompa\xF1ado"
      - "hayan acompa\xF1ado"
      cjid: ppfs
    - cjfs:
      - "hubiera acompa\xF1ado"
      - "hubieras acompa\xF1ado"
      - "hubiera acompa\xF1ado"
      - "hubi\xE9ramos acompa\xF1ado"
      - "hubierais acompa\xF1ado"
      - "hubieran acompa\xF1ado"
      cjid: ppss1
    - cjfs:
      - "hubiese acompa\xF1ado"
      - "hubieses acompa\xF1ado"
      - "hubiese acompa\xF1ado"
      - "hubi\xE9semos acompa\xF1ado"
      - "hubieseis acompa\xF1ado"
      - "hubiesen acompa\xF1ado"
      cjid: ppss2
    - cjfs:
      - "hubiere acompa\xF1ado"
      - "hubieres acompa\xF1ado"
      - "hubiere acompa\xF1ado"
      - "hubi\xE9remos acompa\xF1ado"
      - "hubiereis acompa\xF1ado"
      - "hubieren acompa\xF1ado"
      cjid: fpsb
    - cjfs:
      - '-'
      - "acompa\xF1a"
      - "acompa\xF1e"
      - "acompa\xF1emos"
      - "acompa\xF1ad"
      - "acompa\xF1en"
      cjid: impf
